臺灣雲林地方法院刑事判決　　　　　　　　96年度訴字第46號
公　訴　人　臺灣雲林地方法院檢察署檢察官
被　　　告　戊○○
選任辯護人　簡承佑律師
　　　　　　張育誠律師
上列被告因違反毒品危害防制條例案件，經檢察官提起公訴（95
年度偵字第5806號），本院判決如下：
    主  文
戊○○販賣第一級毒品，處無期徒刑，褫奪公權終身，扣案第一
級毒品海洛因拾陸包（合計淨重陸點零陸公克）沒收銷燬之，扣
案包裝上開第一級毒品海洛因之夾鏈袋拾陸只、電子秤壹個、空
夾鏈袋壹包（含夾鏈袋壹佰陸拾只）、塑膠鏟伍支及NOKIA 廠牌
型號六○三○號行動電話壹支（含0000000000門號SI
M 卡壹枚）均沒收之，販賣第一級毒品所得新臺幣壹仟元沒收之
，如全部或一部不能沒收時，以其財產抵償之。
    事  實
一、戊○○明知海洛因為毒品危害防制條例所列管之第一級毒品
    ，不得非法持有、販賣，竟意圖營利並基於販賣第一級毒品
    海洛因之單一決意，接續為下列行為：
  (一)丙○○於民國95年11月23日晚上7 時59分許及8 時38分許，
    以其持用0000000000號行動電話門號，撥打戊○○持用之00
    00000000號行動電話門號聯絡，雙方約妥購買第一級毒品海
    洛因後，丙○○即於同日晚上9 時20分許，前往雲林縣北港
    鎮○○路192 巷9 號戊○○租屋處後門口之防汛道路旁，以
    新臺幣（下同）1 千元之價格，向戊○○購買第一級毒品海
    洛因毒品1 包。
  (二)丙○○復於翌日（即同年月24日）上午9 時39分許，以其持
    用之上開行動電話撥打與戊○○所持用之前揭行動電話聯絡
    ，雙方約妥購買第一級毒品海洛因後，丙○○旋於同日上午
    11時30分許，駕駛車牌號碼RU-1901 號自用小客車前往戊○○前述租屋處後門口之防汛道路旁，欲以1 千元之價格，向
    戊○○購買第一級毒品海洛因1 包，惟因雲林縣警察局西螺
    分局警員業於同日上午11時20分許，先持本院核發之搜索票
    至前開戊○○租屋處執行搜索，而當場查獲前來向戊○○購
    買第一級毒品海洛因之丙○○，致此次販賣行為未遂。
  (三)乙○○於95年11月24日上午10時9 分許，以其所使用000000
    0000號行動電話門號，撥打與戊○○上開電話聯絡，雙方約
    明購買第一級毒品海洛因事宜後，乙○○遂於同日上午11時
    35分許，駕駛車牌號碼B2-8220 號自用小客車搭載甲○○前
    往雲林縣北港鎮○○路上之鎮立游泳池公園旁，欲以2 千元
    之代價，向戊○○購買第一級毒品海洛因1 包，惟亦因雲林
    縣警察局西螺分局警員已於上開時間在戊○○租屋處執行搜
    索，經戊○○帶同員警至北港鎮立游泳池旁，而查獲前來向
    戊○○購買第一級毒品海洛因之乙○○，致此次販賣行為未
    遂，並在戊○○上開租屋處扣得其所有供販賣第一級毒品所
    用之電子秤1 個、空夾鏈袋1 包（內含夾鏈袋160 個）、NO
    KIA 廠牌型號6030號行動電話1 支（搭配0000000000號門號
    SIM 卡1 枚）、塑膠鏟子5 支，另於戊○○褲子口袋內扣得
    第一級毒品海洛因16包（驗後合計淨重6.06公克，空包裝重
    4.21公克）。
二、案經雲林縣警察局西螺分局報告臺灣雲林地方法院檢察署檢
    察官偵查起訴。
    理  由
壹、證據能力部分（證據能力之認定）：
一、按被告以外之人於審判外之言詞或書面陳述，除法律有規定
    者外，不得作為證據；又被告以外之人於檢察事務官、司法
    警察官或司法警察調查中所為之陳述，與審判中不符時，其
    先前之陳述具有較可信之特別情況，且為證明犯罪事實存否
    所必要者，得為證據，刑事訴訟法第159 條第1 項、第159
    條之2 分別定有明文。查被告戊○○爭執證人丙○○、乙○○及甲○○警詢筆錄之證據能力，然檢察官於本院審理時已
    當庭捨棄引用丙○○之警詢筆錄（見本院卷2 第187 頁反面
    ），而乙○○、甲○○於警詢中之陳述係屬審判外之陳述，
    又查無其他較可信之特別情況，即無傳聞例外規定之適用，
    該2 人於警詢中之陳述自不具證據能力。
二、本院用以判斷被告是否有公訴人所指犯罪事實依憑之下列證
    據，業經被告及辯護人於本院審理時表示不爭執其等之證據
    能力，同意使用作為認定事實之依據（見本院卷2 第62-63
    頁）；本院復審酌上開文書、陳述作成時，較無人情施壓或
    干擾之情形，以之作為證據亦屬適當，依刑事訴訟法第159
    條之5 第1 項規定，均有證據能力。
貳、實體部分：
一、訊據被告戊○○固坦承有於上開時間，使用0000000000號行
    動電話門號與丙○○、乙○○通話之事實，惟矢口否認有何
    販賣第一級毒品海洛因犯行，辯稱：我沒有販賣毒品海洛因
    ，當日警察執行搜索時，另一位綽號「小胖」之人趁機逃跑
    ，警方在我身上扣得之毒品，是我向「小胖」購買後供自己
    吸食之用，我不知道丙○○當時為何事來找我，而乙○○當
    日也只是要來找我聊天，都不是要向我購買毒品，扣案之電
    子秤、塑膠鏟、夾鏈袋是我自己用以分裝毒品後方便吸食云
    云。辯護意旨則以：證人丙○○、乙○○於偵查中之陳述顯
    有瑕疵，不足採信，且丙○○未曾見過被告，無法確認被告
    就是其購買毒品對象之「小胖」，而乙○○則因懷恨被告帶
    同警方查獲，證詞可信度不高；再者，丙○○、乙○○於電
    話中均未與被告談及交易毒品情事，又查獲該2 人時，被告
    已在警方控制中，僅係丙○○、乙○○單方欲向被告購買毒
    品，被告無販賣毒品之故意，應不成罪等語置辯。
二、經查：
  (一)上開事實欄一之(一)、(二)販賣海洛因予丙○○部分：
  1.證人丙○○於本院具結證稱：我於95年11月23日下午7 、8
    時許，有以0000000000號行動電話門號撥打0000000000號行
    動電話門號，與該電話門號使用人「小胖」約定購買毒品海
    洛因，並於同日在北港防汛道路堤防旁某棟房子外，將1 千
    元放入該屋窗戶內，對方即拿1 包1 千元之海洛因給我，因
    為我有吸食海洛因習慣，所以能確認該次「小胖」交給我的
    就是毒品海洛因；我另又於翌日上午9 時許，以上開行動電
    話與「小胖」前述行動電話聯絡，約定要向「小胖」購買毒
    品海洛因，待到達約定地點時，再次撥打電話給「小胖」，
    但都無人接聽，掛完電話後就被警察查獲等語（見本院卷3
    第102 、103 頁及第108 頁反面）；衡以證人丙○○於95年
    11月24日偵查中及於96年7 月25日本院審理時，就其如何與
    被告以電話與「小胖」約定購買毒品事宜及如何至被告租屋
    處取得一定金錢數量之毒品等細節，在相隔約8 個月後，證
    詞仍能大致相符，若非親身經歷之事實，斷難如此鉅細靡遺
    ，益增其證詞之可信度；再者，被告於偵查中及本院均自承
    0000000000號行動電話門號為其所使用（見偵查卷第14頁、
    本院卷1 第11頁），經核該行動電話門號分別於95年11月23
    日19時59分51秒、同日20時38分35秒及同年月24日上午9 時
    39分10秒，均有與丙○○所持用之0000000000號門號行動電
    話通聯，此有臺灣大哥大資料查詢表1 份在卷可稽（見偵查
    卷第47、48頁），由上開通聯紀錄可知證人丙○○確曾於95
    年11月23日晚上7 時59分、8 時38分許及同年月24日上午9
    時39分許與被告聯絡，顯見證人丙○○證述曾以電話向「小
    胖」購買毒品海洛因之情節非虛；再者，扣案第一級毒品海
    洛因16包，驗後合計淨重6.06公克（空包裝重4.21公克），
    有法務部調查局95年12月22日調科壹字第09523050000 號鑑
    定書1 份存卷可憑（見本院卷1 第31頁），員警又在被告租
    屋處1 樓臥房查獲供量秤、分裝毒品所用之電子秤1 個、空
    夾鏈袋1 包（內含夾鏈袋160 個）、塑膠鏟管5 支及其所有
    供聯絡販毒事宜所用之NOKIA 廠牌型號6030號行動電話1 支
    （含0000000000號行動電話SIM 卡1 枚）扣案可證，足認被
    告確持有數量不少之毒品海洛因，並有電子秤、夾鏈袋可供
    分裝使用，益證丙○○前揭證述應與事實相符而堪以採信。
  2.證人丙○○於本院作證時改稱未曾見過「小胖」之人，乃查
    獲警員告知其被告就是「小胖」，所以才說是向被告購買毒
    品海洛因云云。惟丙○○於偵查中經檢察官確認後，清楚陳
    稱被告即是綽號「小胖」之人（見偵查卷第11頁），甚而在
    檢察官點呼被告入庭時，丙○○復當場指認「小胖」即是被
    告，並經載明偵訊筆錄（見偵查卷第14頁），則其嗣後於本
    院翻異前詞，已難令人置信；參以丙○○於上開2 日均係撥
    打0000000000門號電話向「小胖」購買毒品海洛因，而該門
    號於當時乃由被告使用中，業敘如前，被告於本院亦自承有
    以該支手機與丙○○通聯（見本院卷1 第11頁），再者，丙○○於本院證稱：我依與「小胖」之約定，於95年11月24日
    到達我要去敲門拿取毒品的房屋時，警察已經在該屋內查獲
    被告，而當時屋內除被告外，並無查獲其他人等語（見本院
    卷3 第109 頁），雖被告辯稱當時尚有1 人逃逸，惟始終無
    法供出該人之真實姓名或具體特徵而得特定對象足供查證，
    故所辯不足採信，復佐以證人乙○○於本院亦證稱被告就是
    「小胖」無誤（見本院卷3 第111 頁反面），據此，丙○○
    既撥打電話與「小胖」聯絡購買毒品，而被告所持用之行動
    電話即是丙○○通聯購買毒品之門號，且經警查獲之際，僅
    有被告一人出現在雙方約定之交易地點，足認丙○○證稱於
    95年11月23日購買並取得毒品海洛因1 千元及於同年月24日
    在電話中約妥拿取毒品海洛因之「小胖」，確係被告無訛。
  3.按非法販賣海洛因係政府嚴予查緝之違法行為，且海洛因可
    任意分裝，而每次買賣之價量，亦隨時隨雙方關係之深淺、
    當時之資力、需求程度及對行情之認知等因素，機動調整，
    因之販賣之利得，除經被告坦承或帳冊價量均臻明確外，委
    難察得實情，是縱未確切查得販賣賺取之實際差價，但除別
    有事證，足認係按同一價格轉讓而確未牟利之情形外，尚難
    執此認非法販賣之事證有所不足，致知過坦承者難辭重典，
    飾詞否認者反得逞僥倖，而失情理之平；且海洛因之價格昂
    貴，取得不易，凡為販賣之不法勾當者，苟無利可圖，應無
    甘冒被查緝法辦重刑之危險，平白無端義務為該買賣工作，
    是其販入之價格必較售出之價格低廉，而有從中賺取買賣差
    價牟利之意圖及事實，應符合論理法則且不違背社會通常經
    驗之合理判斷。職是，被告向他人販入海洛因後再販賣予丙○○，應有從中賺取買賣價差，其有牟利之意圖至為灼然。
    次以，證人丙○○於偵查中及本院均一致證稱其於95年11月
    23日向被告購買之毒品價格為1 千元，據此足認被告此部分
    販賣第一級毒品海洛因共得款1 千元。
  (二)上開事實欄一之(一)、(二)販賣海洛因予乙○○部分：
  1.證人乙○○於95年11月24日上午10時9 分許，以0000000000
    號行動電話門號與「小胖」所持用之0000000000行動電話門
    號聯絡，雙方約妥購買第一級毒品海洛因2 千元後，乙○○
    旋於同日上午11時35分許，駕駛車牌號碼B2-8220 號自用小
    客車搭載甲○○前往北港鎮立游泳池公園旁，欲向「小胖」
    拿取毒品，惟遭被告帶同警員到場查獲致未取得毒品，且「
    小胖」之人即是被告等情，業據乙○○於偵查中及本院證述
    一致（見偵查卷第193 頁及本院卷3 第111 、112 、118 、
    119 頁），而被告於警詢中亦供稱係其主動帶同警方至北港
    鎮立游泳池旁查獲乙○○等語（見警卷第10頁），雖其辯稱
    乙○○係前來與之聊天，然而，被告當時已遭警查獲並扣得
    毒品海洛因、電子磅秤、夾鏈袋等物，衡情，被告當下必定
    心繫案情，豈會莫名帶領警方查證與案情不相干之人，且警
    方亦不至徒浪費時間任被告擺布，是以被告當時確有向警方
    供出乙○○為與之相約購買毒品者，較符吾人之一般生活經
    驗，被告前揭辯解不足採信，反而係乙○○證述當時已與被
    告約妥購買毒品海洛因之可信性較高。何況，乙○○於本院
    證稱：當時甲○○腳受傷，我載他去換完藥後，我在車上即
    告訴他要順便去找「小胖」拿毒品等語（見本院卷3 第113
    頁），核與證人甲○○於偵查中證稱：「（問：為何指證戊○○？）今天我與我叔叔乙○○就是要跟他買，我在車上時
    我叔叔跟我說他要去跟小胖拿海洛因」等語相符（見偵查卷
    第11頁），雖甲○○嗣於本院作證時改稱在開車路途中，乙○○並未向其表示將去購買毒品云云（見本院卷2 第118 頁
    ），除與其本身在偵查中之證詞不一致外，亦與乙○○上開
    證述內容不符，難以遽採；又縱認甲○○始初不知乙○○係
    要向被告拿取毒品一情屬實，惟又依其於本院證稱：是在警
    察出現的那一瞬間，尚未打開車門時，因為被警察包圍，所
    以我問乙○○到底怎麼了，乙○○才在車上親口對我說他要
    去拿海洛因等語（見本院卷2 第118 頁反面、第123 頁），
    亦可認乙○○在為警查獲盤問前，業已告知甲○○係因購買
    毒品一事而遭警攔檢，益證乙○○當時已與被告約定毒品交
    易之事，始能在警方盤問前即洞先知悉為何遭警攔查；復核
    諸被告所持用之0000000000號行動電話門號於95年11月24日
    上午10時9 分許，確有與乙○○所持用之0000000000號行動
    電話門號通聯，有上開臺灣大哥大資料查詢表1 份存卷可查
    （見偵查卷第48頁），顯見乙○○證述當日曾以電話向被告
    約談毒品交易事宜乙節，自有所憑。此外，並有前揭扣案物
    可佐，足認被告確實持有分裝妥當之毒品16包可供交易，乙○○上開證述應與事實相符，堪予採信。
  2.至證人乙○○於偵查中證稱0000000000號門號行動電話為其
    向友人「阿川」借用，而與其於本院證稱該門號電話為其大
    哥所有不符。惟犯罪行為係多數舉動所形成之動態過程，證
    人對於案發事實之敘述，受個人思考方式、記憶能力及犯罪
    距離案發時間久暫等因素侷限，往往對於枝節末微無法完整
    連貫呈現，故上開門號行動電話既與被告當時所持用之行動
    電話有所通聯，業經本院認定如前，則乙○○究係向何人借
    用0000000000號門號手機，並非本案構成要件必要之點，乙○○之陳述未能一致，或可能因記憶而有些微出入，依前開
    說明，尚難因此即認其前開證述均不可採信。
  3.按海洛因之價格昂貴，取得不易，售出之價格必較販入之價
    格高而得從中賺取買賣差價牟利，業經說明如前，是被告向
    他人販入海洛因後再販賣予乙○○，應有從中賺取買賣價差
    ，其有牟利之意圖亦至為灼然。
  (三)對被告及辯護人辯解不採之理由：
  1.被告辯稱扣案之毒品海洛因、電子秤、塑膠鏟、夾鏈袋係其
    用以分裝毒品後方便吸食，惟海洛因之價格昂貴，取得不易
    ，乃眾所週知之事實，而被告於分裝海洛因過程中，必有無
    謂耗損，甚且將海洛因分裝成愈多包，則沾染於夾鏈袋上而
    無法析離施用之粉末亦隨之增加，以被告自承從事臨時工（
    見本院卷1 第14頁反面），並非資金闊綽之人，對於毒品之
    施用必定錙銖必較，是其辯稱分裝毒品俾便施用，不足採信
    ；另扣案之電子秤屬販毒者最常見之秤重工具，倘被告僅係
    一般吸毒者，無須使用電子秤如此精密之儀器，雖其辯稱心
    臟不好，所以秤重定量施用，然經本院質之每次施用之份量
    為何，被告卻無法說出計量之單位（見本院卷1 第12頁反面
    ），且觀諸卷附照片所示，扣案之16包海洛因，其重量分別
    為1.06、03.4、0.35、03.30 0.37、0.29、0.340. 34 、1.
    21、0.29、0.34、0.34、0.66、0.25、0.57、1.83公克（毛
    重，見警卷第30頁反面），非如被告所述秤重等量施用，是
    其辯稱扣案磅秤係為確認不得過量吸用海洛因云云，自無可
    採；況本院依職權函詢財團法人嘉義基督教醫院略稱：病患
    戊○○於94年6 月16日因胸悶、胸痛、血壓高至本院心臟科
    住院，經心導管攝影檢查，顯示無嚴重冠狀動脈阻塞，且心
    臟功能正常等語，有該院96年1 月31日（96）嘉基醫字第01
    48號函暨所附病歷1 份在卷可查（見本院卷1 第33頁），益
    證被告上開辯詞確屬虛妄，扣案之電子磅秤、空夾鏈袋塑、
    膠鏟子等物，係被告販賣毒品秤重所用，應堪認定。
  2.辯護意旨認丙○○、乙○○於95年11月24日，在電話中尚未
    與被告談及交易毒品情事，又查獲該2 人之際，被告已在警
    方控制中，僅係其2 人單方欲向被告購買毒品，被告已無販
    賣毒品之故意，不應成罪等語。惟查，丙○○前不認識被告
    ，係經友人介紹專為向被告購買毒品，交易模式乃先由丙○○以電話聯絡被告，經被告確認其為本人無誤後，丙○○即
    前往被告租屋處將金錢自該處窗戶送入，被告再將等價之海
    洛因遞出，業據證人丙○○於本院證述明確（見本院卷3 第
    108 、109 頁），是丙○○既於95年11月24日上午以電話聯
    絡被告取得被告確認後而前往拿取毒品，雙方自已達成買賣
    毒品之合意；另證人乙○○亦於同日上午撥打電話予被告聯
    絡，而被告復於同日帶同警方前往北港鎮立游泳池查獲前往
    拿取毒品之乙○○，均如前述，顯見被告與乙○○亦已達成
    買賣毒品之合意甚明。末以，本案被告遭警執行搜索查獲之
    時間係在95年11月24日上午11時20分許，有雲林縣警察局西
    螺分局搜索扣押筆錄1 份在卷可憑（見警卷第3-5 頁），而
    丙○○、乙○○與被告以電話聯絡約定購買毒品之時間各在
    同日上午9 時39分許及上午10時9 分許，有如前述，均在被
    告遭警查獲前，被告尚未在警方控制下，斯時被告自有販賣
    毒品之故意；且被告遭警查獲後，丙○○、乙○○均持續撥
    打被告行動電話，然被告並未接聽，此有被告之警詢筆錄可
    證（見警卷第9 頁），復經乙○○於本院證述明確（見本院
    卷3 第119 頁反面），依此，警方並未要求被告撥打電話誘
    使丙○○、乙○○前來向其購買毒品，均無足認被告欠缺販
    賣毒品海洛因予丙○○、乙○○之故意，是被告既與丙○○
    、乙○○約妥毒品交易事宜，惟因遭警當場查獲致未能取得
    海洛因，該2 次毒品之交易均應屬未遂。
  (四)綜上所述，被告前揭辯詞均不足採，其販賣第一級毒品海洛
    因之犯行，事證已臻明確，應堪認定。
三、論罪科刑：
  (一)查海洛因係毒品危害防制條例第2 條第2 項第1 款所明定之
    第一級毒品，依法不得非法持有及販賣。核被告就犯罪事實
    一(一)部分之所為，係犯毒品危害防制條例第4 條第1 項之販
    賣第一級毒品罪；被告就犯罪事實一(二)、(三)部分，已著手販
    賣行為之實施，惟丙○○、乙○○並未取得毒品，其犯罪尚
    屬未遂，所犯係毒品危害防制條例第4 條第6 項、第1 項之
    販賣第一級毒品未遂罪。被告販賣第一級毒品前之持有海洛
    因低度行為，為販賣之高度行為所吸收，不另論罪。
  (二)被告於95年11月23日晚上9 時20分許，販賣第一級毒品予丙○○既遂1 次，旋於翌日早上11時許，分別販賣第一級毒品
    予丙○○、乙○○未遂，犯罪時間僅相隔約14小時，販賣對
    象只有丙○○、乙○○2 人，地點則均在北港鎮租屋處及附
    近游泳池，且依被告所供其係1 次購入查扣毒品，顯見乃基
    於1 個販賣毒品犯意，在時間、空間密切接近下為之，並侵
    害同一法益，應認屬基於1 個犯罪意思之接續實施，為接續
    犯，僅論以1 個販賣第一級毒品既遂罪。
  (三)按刑法第59條規定，犯罪之情狀可憫恕者，認科以最低度刑
    仍嫌過重者，得酌量減輕其刑；又同法第57條規定，科刑時
    應審酌一切情狀，尤應注意下列事項（共10款），為科刑重
    輕之標準，兩條適用上固有區別，惟所謂「犯罪之情狀」與
    「一切情狀」，並非有截然不同之領域，於裁判上酌減其刑
    時，應就犯罪一切情狀（包括第57條所列舉之10款事項），
    予以全盤考量，審酌其犯罪有無可憫恕之事由（即判例所稱
    有特殊之原因與環境等等，在客觀上足以引起一般同情，以
    及宣告法定低度刑，是否猶嫌過重），以為判斷。故適用第
    59條酌量減輕其刑時，並不排除第57條所列舉10款事由之審
    酌，惟其程度應達於確可憫恕，始可予以酌減（最高法院70
    年度第6 次刑事庭會議決議參照）。而毒品危害防制條例第
    4 條第1 項之販賣第一級毒品罪，其法定刑固屬甚重，惟政
    府鑑於近年來國內毒品泛濫，對於國家、社會治安及國人身
    心健康之危害甚鉅，除修訂相關法律規定及嚴厲查緝走私、
    販毒者外，並於各大媒體宣導反毒政策，被告對此不能諉為
    不知；甚且，被告前因施用毒品案件，曾經本院以88年度毒
    聲字第537 號裁定送觀察、勒戒，有臺灣高等法院被告前案
    紀錄表可憑，足認其清楚知悉販賣毒品海洛因供人吸食，足
    以導致施用者產生精神障礙、性格異常之身心，戕害國人身
    體健康，惟仍為貪圖一己私利，不惜違法犯紀，販賣毒品供
    人吸食，對社會治安之破壞及國人身心之戕害甚大，犯罪情
    節嚴重；又雖其犯販賣第一級毒品之對象僅有2 人，然被告
    於證人、通聯資料及扣案毒品相關證物已明確顯示其有販賣
    毒品情形下，猶矢口否認狡飾犯行，難見有何悔意，又倘若
    不分被告承認與否認之情形下，一律適用刑法第59條均予酌
    減刑度，容有變相處罰承認者之嫌，難認符合事理之平，本
    院因認被告於客觀上實不足以引起一般同情，無何情堪憫恕
    事實，爰不依辯護人請求而援引刑法第59條規定酌予減輕其
    刑，附此敘明。
  (四)本院審酌被告為圖私利，竟販賣毒品海洛因，殘害國民身心
    健康，足使社會施用毒品人口增加，而相對提高社會負成本
    ，減損勞動生產力，犯後猶不能知錯，欠缺悔意等一切情狀
    ，量處如主文所示刑，並依刑法第37條第1 項規定，併予宣
    告褫奪公權終身。
五、沒收部分：
  (一)扣案海洛因16包（合計淨重6.06公克），為查獲之第一級毒
    品，依毒品危害防制條例第18條第1 項前段規定沒收銷燬之
    。
  (二)扣案包裝上開海洛因之夾鏈袋16只，係被告用於包裝海洛因
    之外包裝袋；電子秤1 個、空夾鏈袋1 包（內含夾鏈袋160
    個）、塑膠管鏟5 支，係被告所有用於分裝毒品，均在便利
    販賣使用；另其持用NOKIA 廠牌型號6030號行動電話1 支（
    搭配00000000000 號門號SIM 卡1 枚，該卡片於租期屆滿後
    依電信實務，無須返還電信公司，亦應認係被告所有之物）
    ，則係被告所有供聯絡販毒用，均依毒品危害防制條例第19
    條第1 項規定，宣告沒收之。
  (三)被告販賣第一級毒品海洛因所得共1 千元，依毒品危害防制
    條例第19條第1 項規定，併予宣告沒收之，如全部或一部不
    能沒收時，以其財產抵償之（金錢財物無追徵價額之問題）
    。
  (四)另查扣案之玻璃球2 個、安非他命4 包（合計毛重2.11公克
    ），為供被告施用安非他命之物，應在該案中宣告沒收；又
    丙○○係於查獲前1 日向被告購買毒品，又無從辨識丙○○
    所交付之1 千元是否包含於扣案之19,300元現金內，即無證
    據足資證明該筆扣案款項係被告犯罪所得；再扣案之SAMSUN
    G 廠牌及NOKIA 廠牌型號6100號行動電話各1 支，亦無證據
    可認被告持之與丙○○、乙○○聯絡交易毒品，均不併為沒
    收之諭知，附此敘明。
參、不另為無罪諭知部分：
一、公訴意旨另以：被告於95年11月20日上午8 、9 時許及同年
    月22日上午8 、9 時許，均在被告上開租屋處後門防汛道路
    旁，各以1 千元及2 千元之代價，販賣第一級毒品海洛因予
    乙○○共2 次，因認被告此部分亦涉犯毒品危害防制條例第
    4 條第1 項之販賣第一級毒品罪嫌等語。
二、按犯罪事實應依證據認定之，無證據不得認定犯罪事實；不
    能證明被告犯罪者，應諭知無罪之判決，刑事訴訟法第154
    條第2 項、第301 條第1 項分別定有明文。又檢察官就被告
    犯罪事實，應負舉證責任，並指出證明之方法，亦為刑事訴
    訟法第161 條第1 項所明定。因此，檢察官對於起訴之犯罪
    事實，應負提出證據及說服之實質舉證責任。倘其所提出之
    證據，不足為被告有罪之積極證明，或其指出證明之方法，
    無從說服法院以形成被告有罪之心證，基於無罪推定之原則
    ，自應為被告無罪之判決（最高法院92年臺上字第128 號判
    例意旨參照）。
三、公訴人認被告涉犯上開2 次販賣第一級毒品予乙○○之犯行
    ，係以證人乙○○於警詢、偵查中及本院之證詞及臺灣大哥
    大資料查詢表為主要論斷。訊據被告固不否認0000000000號
    行動電話門號為其所持用之事實，惟堅詞否認有何該部分犯
    行，辯稱：我沒有販賣海洛因予乙○○等語。經查：
  (一)有關乙○○上開2 次向被告購買海洛因之事實，證人乙○○
    於偵查中證稱：我於95年11月20日及22日早上8 、9 點，在
    北港鎮立游泳池大門口牆壁上之公用電話撥打被告持用之00
    00000000號行動電話門號，並約在北港鎮立游泳池旁取貨，
    第1 次購買1 千元，第2 次購買2 千元等語（見偵查卷第13
    、58頁），惟於本院則證稱：我於95年11月20日，以北港鎮
    立游泳池大門口公用電話撥打被告手機，向其購得3 千元海
    洛因（見本院卷3 第112 頁反面、第113 頁），95年11月22
    日，我忘記向被告購買多少海洛因，大概是1 至3 千元，也
    是在北港鎮立游泳池，由一個比被告還胖的人拿給我等語（
    見本院卷3 第115 頁），比對上開證詞可知，乙○○證述其
    向被告購買毒品之金額並不一致，且於檢察官訊問時，並未
    提及於95年11月22日係由另外他人代替被告交付毒品，已有
    瑕疵。
  (二)北港鎮立游泳池大門旁之公用電話號碼為0000000 ，此有中
    華電信股份有限公司雲林營運處96年1 月22日雲一客字第09
    60000021號函在卷足稽（見本院卷1 第29頁）；經核被告持
    用之0000000000號行動電話門號於95年11月20日及同年月22
    日之雙向通聯紀錄結果，僅有於95年11月22日15時49分29秒
    ，有與0000000 號公用電話通聯，此外查無該2 支門號電話
    有其他之通聯紀錄，亦有臺灣大哥大資料查詢表1 份在卷可
    憑（見偵查卷第46頁），是以該2 支門號電話通聯之時間既
    在95年11月22日下午3 時49分許，顯與乙○○所述係在該日
    上午8 、9 時許撥打電話，並在同日上午8 、9 時許與被告
    見面取得毒品之內容，不相吻合，乙○○證詞既與客觀事實
    不符，自難單以乙○○之證詞遽為被告有罪判決之唯一證據
    。
四、綜上所述，乙○○證稱曾於95年11月20日、22日向被告購買
    毒品海洛因一情存有上開瑕疵，且依通聯紀錄無從佐證乙○○所述為真，本院對公訴人起訴被告此部分販賣第一級毒品
    海洛因予乙○○之事實，無法形成確信；此外，公訴人復未
    提出其他積極證據足資證明被告有該部分犯行，不能證明被
    告有罪，依上開說明，本應為被告無罪判決之諭知，惟公訴
    人認此與上開起訴經本院判處有罪部分，為接續犯之裁判上
    一罪關係，爰不另為無罪之諭知。
據上論斷，應依刑事訴訟法第299 條第1 項前段，毒品危害防制
條例第4 條第1 項、第18條第1 項前段、第19條第1 項，刑法第
11條、第37條，判決如主文。
本案經檢察官丁○○到庭執行職務。
中　　華　　民　　國　　96　　年　　8 　　月　　8 　　日
                  刑事第四庭  審判長法  官  吳福森
                                    法  官  李秋瑩
                                    法  官  曾鴻文
以上正本證明與原本無異。
如不服本判決，應於判決收受後10日內，向本院提出上訴狀（須
附繕本）。
                                    書記官  顏錦清
中　　華　　民　　國　　96　　年　　8 　　月　　8 　　日
附錄本案論罪科刑法條全文：
毒品危害防制條例第4條
製造、運輸、販賣第一級毒品者，處死刑或無期徒刑；處無期徒
刑者，得併科新臺幣1 千萬元以下罰金。
製造、運輸、販賣第二級毒品者，處無期徒刑或7 年以上有期徒
刑，得併科新臺幣7 百萬元以下罰金。
製造、運輸、販賣第三級毒品者，處5 年以上有期徒刑，得併科
新臺幣5 百萬元以下罰金。
製造、運輸、販賣第四級毒品者，處3 年以上10年以下有期徒刑
，得併科新臺幣3 百萬元以下罰金。
製造、運輸、販賣專供製造或施用毒品之器具者，處1 年以上7
年以下有期徒刑，得併科新臺幣1 百萬元以下罰金。
前五項之未遂犯罰之。
